【裁判字號】    92,交聲,626
【裁判日期】    920728
【裁判案由】    交管條例聲異
【裁判全文】
臺灣板橋地方法院交通事件裁定                    九十二年度交聲字第六二六號
    原處分機關  交通部公路總局臺北區監理所
    異  議  人
    即受處分人  甲○○
右列異議人因違反道路交通管理處罰條例案件，對於交通部公路總局台北區監理所中
華民國九十二年三月三日所為之裁決處分（原處分案號：北監六字第裁四０—Ｃ00
000000號），聲明異議，本院裁定如左：
        主  文
異議駁回。
        理  由
一、原處分機關以：異議人即受處分人甲○○於民國九十二年一月十一日下午十時零
    七分，駕駛車號七Ｋ－五五五號營業貨運曳引車，行經台北縣樹林市○○街與田
    尾街口，因載運泥漿砂土行駛道路，未能防止滲漏路面違規，經台北縣政府警察
    局樹林分局查獲，以北縣警交字第Ｃ00000000號通知單當場製單舉發，
    未依指定期限到案，爰依道路交通管理處罰條例第三十條第一項第二款規定，裁
    處罰鍰新臺幣三千元，並依同條例第六十三條第一項第二款記違規點數二點之處
    分。
二、異議意旨略謂：異議人固於右揭時、地，因所載貨物滲漏而遭警開單舉發，惟當
    時所見車斗後面有滴水之情形，係車斗外層破損，出場洗車時清水留存在破損夾
    層內，導致車斗有滴水現象，所滲漏者係洗車清水，非所載運之泥水；再者車斗
    旁邊欄板部分有污穢、溢出等現象，係工地未洗乾淨所造成，異議人並無違規情
    事，為此聲明異議，請求撤銷原處分云云。
三、按汽車裝載時，所載貨物滲漏、飛散或氣味惡臭者，處汽車駕駛人新臺幣三千元
    以上九千元以下罰鍰，道路交通管理處罰條例第三十條第一項第二款定有明文；
    並記違規點數二點之處分，同條例第六十三條第一項第二款亦有明定。
四、經查，本件異議人於九十二年一月十一日下午十時零七分許，駕駛車號七Ｋ－五
    五五號營業貨運曳引車，行經台北縣樹林市○○街與田尾街口，因載運泥漿砂土
    行駛道路，未能防止滲漏路面違規為警舉發之事實，業據異議人陳明在卷，並有
    北縣警交字第Ｃ00000000號通知單一紙、現場照片十二張在卷可稽，自
    屬實在。異議人雖執前詞置辯，但異議人於本院調查時已自承查獲時車斗後方確
    有滴水現象，而證人即台北縣政府警察局樹林交通分隊員警毛昭萃亦到庭證稱：
    「我們攔下他的車子，發現他的車子後面與旁邊都在滴水。當場他有異議說是在
    滴清水，但是他載的是泥水，也可能是泥沙沒有滲漏下來，只有水滲漏下來」等
    語」。而依卷附查獲時現場照片所示，該曳引車之車斗後方面板，確有泥水自下
    方細縫大量滲出之情形，衡諸本件異議人自工地駛出後已有相當距離，且為警查
    獲時仍有繼續滲水之情形（地下有一大灘水漬），若係單純洗車滲入車斗破洞之
    清水，應僅係微量滲漏，不致有此大量滲漏之情形，故異議人辯稱係洗車之清水
    滲漏乙節即無可採。從而，原處分機關依據道路交通管理處罰條例第三十條第一
    項第二款規定，裁處罰鍰新臺幣三元，並依同條例第六十三條第一項第二款記違
    規點數二點之處分並無不當，量罰亦甚妥適，應予維持，本件異議為無理由，應
    駁回之。
據上論斷，應依道路交通管理處罰條例第八十七條第二項，道路交通案件處理辦法第
十九條，裁定如主文。
中      華      民      國    九十二    年      七      月    二十八    日
                                        臺灣板橋地方法院交通法庭
                                            法  官  鄭  水  銓
右正本證明與原本無異。
如不服本裁定，應於送達後五日內，向本院提出抗告狀。
                                            書記官  謝  明  倫
中      華      民      國    九十二    年      七      月    二十八    日


司法院資訊處製作；財團法人民間司法改革基金會備份。
